【裁判字號】    88,訴,100
【裁判日期】    890112
【裁判案由】    侵權行為損害賠償
【裁判全文】
臺灣高等法院民事判決  八十八年度訴字第一○○號
      原      告    乙○○
      訴訟代理人    湯明亮律師
      複代理人      周明榮律師
      被      告    甲○○      住台北縣新莊市○○街一三三巷四弄七號二樓
      訴訟代理人    胡致中律師
                    余鐘柳律師
      被      告    彩德塑膠股份有限公司
                                設台北縣樹林鎮○○街五之十三號
      法定代理人    易民忠      住台北縣樹林鎮○○街五之十三號
      訴訟代理人    呂康德律師
右當事人間因被告甲○○過失傷害，於刑事訴訟程序中原告提起附帶民事訴訟，請求
侵權行為損害賠償，經本院刑事庭裁定移送，本院判決如左︰
    主    文
被告甲○○應給付原告新臺幣壹佰肆拾壹萬柒仟玖佰柒拾柒元，及自民國八十八年三
月二十四日起至清償日止，按年息百分之五計算之利息。
原告其餘之訴駁回。
訴訟費用由被告甲○○負擔五分之三，餘由原告負擔。
本判決第一項於原告以新臺幣肆拾柒萬元為被告甲○○供擔保後，得假執行。但被告
甲○○如於假執行程序實施前，以新臺幣壹佰肆拾壹萬柒仟玖佰柒拾柒元或等值之台
灣銀行可轉讓定期存單為原告預供擔保，得免為假執行。
原告其餘假執行之聲請駁回。
  事    實
甲、原告方面：
一、聲明：(一)被告應連帶給付原告新台幣（下同）二百十三萬二千九百七十七元及自
    起訴狀繕本送達翌日（八十八年三月二十四日）起至清償日止，按週年利率百分
    之五計算之利息。(二)訴訟費用由被告負擔。(三)原告願提供擔保，請准予宣告假執
    行。
二、陳述：
    (一)被告甲○○因過失傷害，刑事部分，業經原告訴由台灣板橋地方法院檢察署檢
      察官以該署八十七年度偵字第一八二六六號提起公訴，並經  鈞院八十八年度
      上交易字第六十號判決有罪確定。
    (二)被告甲○○於民國八十七年六月九日晚上八時三十分許，駕駛牌照Ｐ八─七一
      八一號自用小客車，沿台北縣樹林鎮○○街往備前街方向行駛，途經備內街與
      大安南路交岔路口，欲左轉大安南路，本應注意車前狀況，隨時採取必要之安
      全措施，及汽車行駛至交岔路口，轉彎車應暫停讓直行車先行，而當時為雨天
      之夜晚，該路段為有夜間照明、平坦、無障礙物、管制號誌運作正常之柏油路
      面，其意識清楚，車輛性能完好，並無不能注意之情事，竟未暫停讓直行車先
      行，且疏於注意採取安全措施即貿然左轉，撞擊騎乘腳踏車沿同市○○街往備
      內街方向直行，已進入前開交岔路口、越過大安南路路中分隔島之原告左側，
      使原告人車倒地，受有左側股骨脛骨折之傷害。原告因前開車禍受傷，係因被
      告甲○○駕駛自用小客車，違反道路交通安全規則第九十四條第三項、第一百
      零二條第一項第六款之規定使然，依法被告甲○○當然有過失責任，而原告騎
      乘腳踏車，並未違反道路交通安全規則之規定，原告當然無過失責任可言，因
      此被告請求將本件車禍送請交通事故鑑定委員會鑑定雙方過失比例，應無必要
      。
    (三)依民法規定，本件被告甲○○駕車過失不法侵害原告之身體成傷，原告得請求
      被告甲○○負損害賠償責任，原告茲就請求損害賠償之項目及金額陳述如下：
      1.醫藥費用部份：原告因本件車禍致受有左側股骨脛骨折之傷害，經醫院診治
        ，迄起訴之八十八年三月九日已花費醫療費用計九萬二千七百四十七元，另
        八十九年七月拔除鋼釘醫療費為二萬元扣除中間利息後為一萬八千七百五十
        元｛20000/〈1＋（16/12）×（5/100）〉＝18750元｝，上揭醫療費乃維持
        原告身體健康所必需之支出，自屬原告因本件車禍受傷而增加生活上需要之
        費用，而上揭將來必需支出之醫療費部分，依最高法院六十五年第八次民事
        庭會議決議，原告亦得請求賠償，另上揭醫療費中健保給付部分，參照最高
        法院七十八年台上字第五二號判決意旨，原告亦得請求賠償，因此依民法規
        定，原告自得請求賠償上述醫療費用合計十一萬一千四百九十七元，再扣除
        被告甲○○代支付亞東醫院醫療費四千四百四十元、長庚醫院醫療費一萬七
        千七百十三元及林園中醫診所醫療費五千元後，原告自得請求賠償醫療費八
        萬四千三百四十元。
      2.交通費用部分：原告迄今八十八年三月九日已至林口長庚醫院診治十二次，
        來回總計搭乘二十四次計程車，其中四次計程車由被告甲○○僱請、並支出
        每次計程車資五百元，此有甲○○提出之收據可按，其餘二十次計程車由原
        告自行僱請，每次計程車資三百五十元，合計原告已支出計程車車資七千元
        。又原告自八十八年三月九日至同年十月二十六日期間，至林口長庚醫院診
        治四次（依長庚紀念醫院之診斷証明書記載至八十八年十月二十六日止原告
        共門診十六次），來回搭乘八次計程車車資合計二千八百元，扣除八個月中
        間利息為二千七百零九元（2800/（1 +（8/12）×（5/100））=2709元），
        上揭交通費乃原告至林口長庚醫院診治，維持原告身體健康所必需之支出，
        自屬原告因本件車禍受傷而增加生活上需要之費用，而上揭將來必需支出之
        交通費部分，依上揭最高法院六十五年第八次民事庭會議決議，原告亦得請
        求賠償，因此依民法第一百九十三條第一項規定，原告自得請求賠償上述交
        通費用合計九千七百零九元。
      3.喪失勞動能力損失部分：原告因本件車禍致受有左側股骨脛骨折之傷害，使
        原告左髖關節疼痛，無法站立，因而使原告兩腳無法正常行走，而需靠柺杖
        方能緩步行走，原告所受上揭傷害，於八十七年六月間，經長庚醫院為原告
        進行閉鎖式復位及鋼釘內固定手術後，尚需追蹤治療二年（即追蹤治療到八
        十九年六月），之後同年七月拔除鋼釘，拔除鋼釘後，原告髖關節如無其他
        病變，則原告左髖關節酸痛方能痊癒，兩腳亦方能正常行走，無需靠柺杖助
        行，而原告之工作能力亦方能恢復，原告為從事駕駛計程車為業，此有庭呈
        各式證件可稽。因上揭傷害致原告完全喪失駕駛計程車之勞動能力，而計程
        車駕駛在通常情形下可能取得之收入每月為四萬二千四百七十八元，因此原
        告每月喪失勞動能力之收入損失為四萬二千四百七十八元，此有上揭最高法
        院六十三年台上字第一三九四號判例可資參照，而原告完全喪失駕駛計程車
        之勞動能力，迄今八十八年三月八日止已有九個月，因而原告已受有喪失九
        個月勞動能力之收入損失為三十八萬二千三百零二元，另從八十八年三月九
        日至八十九年七月底拔除鋼釘時，原告亦將受有喪失十六個月勞動能力之收
        入損失為六十七萬九千六百四十八元，扣除中間利息後為六十五萬六千六百
        二十六元42478×15.00000000（十六月霍夫曼係數）=656626，因此原告喪
        失勞動能力之損失合計為一百零三萬八千九百二十八元，故原告自得請求賠
        償上揭勞動能力損失一百零三萬八千九百二十八元，被告主張原告未申報綜
        合所得稅，因此原告每月之收入應僅二萬九千四百十六元，而非計程車駕駛
        在通常情形下可取得每月之收入四萬二千四百七十八元云云，依上揭最高法
        院判例意旨，並不足採。
      4.慰撫金部分：原告學歷為國中肄業，而原告之財產除Ｅ四─四二０號營業小
        客車外，尚有台南縣官田鄉○○○段一四一之五地號，面積０．二三０五公
        頃，應有部分二分之一之土地，同鄉○○段四二三地號，面積０．０二六七
        公頃，應有部分二分之一之土地，及同鄉○○段四二四之七地號，面積０．
        ０二六九公頃，應有部分二分之一之土地，原告因本件車禍致受有左側股骨
        脛骨折之傷害，因而使原告需靠兩支木製柺杖方能行走，且原告所受上揭傷
        害，需追蹤治療二年，之後八十九年七月拔除鋼釘，方可能痊癒，亦即原告
        受傷治療期間二年一個月期間，仍需靠兩支木製柺杖方能緩步行走，致原告
        於二年一個月期間之身體、精神受到重大痛苦，因此原告請求賠償一百萬元
        撫慰金應屬適當。
      5.綜上所述，原告合計可請求被告甲○○賠償二百十三萬二千九百七十七元，
        再扣除被告甲○○已支付之慰問金五千元、生活費一萬元後，原告自得請求
        被告賠償二百十一萬七千九百七十七元。
    (四)被告甲○○受僱於被告彩德塑膠股份有限公司任業務員工作，駕駛被告彩德公
      司所有之牌照Ｐ八─七一八一號自用小客車，執行職務，不法侵害原告之權利
      ，依法被告彩德公司自應與被告甲○○對原告之損害負連帶賠償責任，被告彩
      德公司抗辯僅係提供上揭自用小客車給被告甲○○代步之用，而非提供給甲○
      ○作為執行職務之用並不實在，原告否認之。
乙、被告甲○○方面：
一、聲明：(一)原告之訴駁回。(二)訴訟費用由原告負擔。(三)如受不利判決時，被告願供
    現金或同額之台灣銀行可轉讓定期存單供擔保後，請准免為假執行。
二、陳述：
    (一)被告撞傷原告之行為與執行職務無關，被告願承擔民事上之一切賠償責任。
    (二)本件事故之發生原告與有過失
      1.由車禍現場圖以觀，被告轉彎之距離，較原告腳踏車穿越道路之距離為長，
        顯然原告亦有未注意車前狀況之疏失，自應負部份過失責任。
      2.本件車禍應經交通事故鑑定委員會鑑定雙方過失比例，以確定被告甲○○及
        原告乙○○各應承擔多少比例之損害賠償責任。
    (三)原告請求賠償部分
      1.醫藥費部分：
        (1)原告請求醫療費部分，包括健保給付亦一併請求，此部分費用既為健保局
          所給付，並非原告支出，自不能認為係原告支出之費用，自不得請求賠償
          。
        (2)原告請求至八十九年六月底止之治療費用以及八十九年七月拔除鋼釘之醫
          療費用，既屬尚未發生支出，且數額亦有爭議，此部份之請求自不應准許
           。
      2.交通費用部分：
        (1)原告提出之計程車費收據僅一次，尚難証明其二十四次均搭乘計程車，被
          告對計程車收據記載之金額不爭執，對次數有意見，此部分原告並未負舉
          証責任，依法不應准許。
        (2)原告就尚未發生之交通費用一併請求，如前所述，其費用既然尚未發生，
          難謂有何損失可言，其請求自無理由。
      3.喪失勞動力損失部分：
        (1)原告僅以乙紙台北市汽車駕駛員職工會函証明其日收入為一千六百三十四
          元，但原告是否在車禍前確以駕駛計程車為業，以及每月工作多少天？均
          未負舉証責任，另原告究須休養多久始能工作，實無法單憑乙紙診斷書及
          原告之臆測，即予以請求。
        (2)按國人每年均應申報薪津所得，現依財政部台灣省北區國稅局台北縣分局
          八十八年八月二十六日北區國稅北縣徵字第八八一０七五四五號函所示，
          原告最近三年並無自行申報所得稅，顯然原告最近三年之年所得均在免申
          報額度內，依八十七年綜合所得稅結算申報規定及原告狀況計算可知，原
          告全年之免稅額為三十五萬三千元，即全年每月之收入最高為二萬九千四
          百十六元，另勞工加入勞保時，均係以每月實際薪津所得加保，現查原告
          是以每月薪津新台幣一萬五千八百四十元加入勞保（  鈞院多次命原告提
          供投保薪資總額，原告均未提出，自應以第一等級計算月薪津總額，原告
          如主張薪津高於上開等級，自應由原告負舉証之責任），因而原告如確有
          喪失勞動能力損失，自應以上開所得作為計算之標準。
        (3)在原告每日之收入中，其中每日平均須支出多少加油費，因其受傷無此支
          出而減省之費用，亦應自請求金額扣除，原告卻未加以扣除，其請求之金
          額難謂於法有據。
      4.慰藉金部份：
        (1)被告家有老母吳易蓉，已年逾六十一，仍住苗栗鄉下老家，其生活費用由
          被告負責照顧。
        (2)被告係苗栗建台高中畢業，現任彩德塑膠公司經理，負責公司之總務工作
          ，月入約五萬元左右，現住房屋約二十五坪，為自己所有之惟一不動產，
          並無其他銀行或郵局之儲蓄款。
        (3)被告之配偶周淑惠，為家庭主婦，並無收入，此有里長証明書可稽。家中
          育有二子，一在小學念書，一為殘障兒，有殘障手冊足証，一家五口，僅
          賴被告一人之薪資維生，對外尚有五十萬元之債務。
        (4)被告已支付五千元慰問金及一萬元生活費，應於原告請求慰藉金部分扣除
          。
        (5)原告受傷後已康復，請求慰撫金一百萬元，依兩造經濟能力，顯屬偏高，
          站在道義立場，被告願承擔五萬元。
丙、被告彩德塑膠股份有限公司方面：
一、聲明：(一)原告之訴駁回。(二)訴訟費用由原告負擔。(三)如受不利判決時，被告願供
    擔保，請准免為假執行。
二、陳述：
    (一)原告以另一被告甲○○受僱於被告公司，乃依民法第一百八十八條第一項規定
      ，請求被告應與另一被告對其損害負連帶賠償責任，實則：被告公司之營業項
      目包括：1.各種塑膠原料染色及抽料粉碎等加工與買賣業務。2.各種工業用塑
      膠零件之製造加工及買賣業務。3.代理國內外廠商上項有關產品之報價投標及
      經銷業務。4.一般進出口買賣業務（許可業務除外）。而被告甲○○在被告公
      司乃擔任生產部經理，負責廠內生產之管理，其駕駛之自小客車，為公司提供
      作為代步工具。而本件車禍發生之時間乃晚上八時三十分許，早在被告甲○○
      下班多時以後，且與其職務毫無關係，不能因為被告甲○○任職被告公司經理
      ，即將其所發生之車禍事故認定為執行職務，不法侵害他人之權利，因此原告
      依據民法第一百八十八條第一項規定請求被告公司負連帶損害賠償責任，自無
      理由。
    (二)原告既主張被告甲○○發生車禍之時係執行職務，自應就此事實負舉証責任，
      惟本件審理至今，原告未曾就此有所舉証，自難認其所述為真。
    理    由
甲、得心證之理由：
一、本件原告主張：被告甲○○於民國八十七年六月九日晚上八時三十分許，駕駛車
    牌Ｐ八─七一八一號自用小客車，沿台北縣樹林鎮○○街往備前街方向行駛，途
    經備內街與大安南路交岔路口，欲左轉大安南路，本應注意車前狀況，隨時採取
    必要之安全措施，及汽車行駛至交岔路口，轉彎車應暫停讓直行車先行，而當時
    為雨天之夜晚，該路段為有夜間照明、平坦、無障礙物、管制號誌運作正常之柏
    油路面，其意識清楚，車輛性能完好，並無不能注意之情事，竟未暫停讓直行車
    先行，且疏於注意採取安全措施即貿然左轉，撞擊騎乘腳踏車沿同市○○街往備
    內街方向直行，在前開交岔路口近大安南路中央分隔島前之原告，使原告人車倒
    地，受有左側股骨脛骨折傷害之事實，業據其提出診斷證明書為證，並經本院八
    十八年度交上易字第六○號刑事判決認定，且判處罪刑在案。
二、被告甲○○雖抗辯原告亦有未注意車前狀況之疏失，並請求將本件車禍資料送請
    交通事故鑑定委員會鑑定雙方之過失責任；惟本件車禍因資料不全無法鑑定，有
    臺灣省臺北縣區車輛行車事故鑑定委員會八十八年九月一日八八北行字第一三○
    三號覆函附卷可稽（本院卷第七十五頁）。按汽車行駛時，駕駛人應注意車前狀
    況，隨時採取必要之安全措施，行駛至交岔路口時，除轉彎車已達中心線處開始
    轉彎，直行車應讓轉彎車先行者外，轉彎車均應讓直行車先行，道路交通安全規
    則第九十四條第三項、第一百零二條第一項第六款分別定有明文，被告甲○○係
    小客車駕駛人，領有駕駛執照，自應遵守前揭規定，且車禍發生當時為雨天之夜
    ，該路段設有夜間照明、道路平坦、無障礙物、管制號誌運作正常之柏油路面，
    被告本人意識清楚，車輛性能良好，並無不能注意之情事，竟疏未注意車前狀況
    ，暫停讓原告乙○○所騎乘直行已進入交岔路口之腳踏車先行，即貿然左轉致車
    禍肇事，自有過失，且其過失行為與原告受傷間，具有相當因果關係，原告主張
    被告甲○○應負侵權行為損害賠償責任，洵屬正當。依前揭刑事卷附之事故現場
    圖觀之，被告甲○○係未達中心線即為轉彎，原告依規定行駛並無違反道路交通
    安全規則之情事，被告甲○○抗辯原告就車禍之發生與有過失，為不足採。
三、次按當事人主張有利於己之事實者，就其事實有舉證之責任，民事訴訟法第二百
    七十七條定有明文。原告主張被告甲○○受僱於被告彩德公司，依民法第一百八
    十八條第一項規定，請求被告彩德公司應與被告甲○○負連帶賠償責任，被告彩
    德公司抗辯甲○○在被告公司乃擔任生產部經理，負責廠內生產之管理，其駕駛
    之自小客車為公司提供其代步工具，本件車禍發生之時間為晚上八時三十分許，
    早在被告甲○○下班多時以後，且與其職務毫無關係；被告甲○○亦陳稱係在駕
    車返家途中發生車禍，與彩德公司無關等語。原告既依據民法第一百八十八條第
    一項規定請求被告彩德公司負連帶損害賠償責任，自應舉證證明甲○○係於執行
    彩德公司職務時侵害原告之權利，然原告未能舉證被告甲○○在晚上八時三十分
    （公司下班後）究係執行彩德公司何種職務，空言甲○○擔任業務員工作（被告
    否認，辯稱其為經理）係執行公司職務，洵無足採，從而原告請求彩德公司負連
    帶賠償責任，即無理由，不應准許。
四、茲所應審酌者，為原告所得請求被告甲○○賠償之金額，爰分述如左：
  (一)醫療費八萬四千三百四十元部分：
    原告主張因本件車禍致受有左側股骨脛骨折之傷害，迄起訴之八十八年三月九日
    （起訴狀於三月十日送達本院）止已花費醫療費用計九萬二千七百四十七元之事
    實，業經提出被告不爭執為真正之醫療費收據影本為證；原告另主張八十九年七
    月拔除鋼釘醫療費為二萬元之事實，有財團法人長庚紀念醫院八十八年十二月二
    日長庚院法字第○六五九號覆函附卷可參，原告主張扣除中間利息後為一萬八
    千七百五十元｛20000/〈1＋（16/12）×（5/100）〉＝18750元｝，上揭醫療費
    乃維持原告身體健康所必需之支出，屬原告因本件車禍受傷而增加生活上需要之
    費用，是原告共得請求賠償醫療費用合計十一萬一千四百九十七元，扣除被告甲
    ○○代支付亞東醫院醫療費四千四百四十元（應為四千四百四十四元）、長庚醫
    院醫療費一萬七千七百十三元及林園中醫診所醫療費五千元後，原告主張被告應
    賠償醫療費八萬四千三百四十元（92747＋00000－0000－00000－0000＝84340）
    ，尚無不合。被告抗辯原告就健保給付部分並未支出不得一併請求，然原告係因
    參加全民健康保險始得請求保險給付，與原告本於民法上之侵權行為損害賠償請
    求權向被告請求賠償之領域不同，有最高法院七十八年度台上字第五十二號判決
    可資參照；至將來必需支出之醫療費部分，參照最高法院六十五年第八次民事庭
    會議決議，原告亦得請求賠償；被告此部分之抗辯，尚無足採。
  (二)交通費用九千七百零九元部分：
    原告主張迄起訴之八十八年三月九日止已至林口長庚醫院診治十二次，來回總計
    搭乘二十四次計程車，其中四次計程車由被告甲○○僱請，其餘二十次計程車由
    原告自行僱請，每次計程車資三百五十元，合計原告已支出計程車車資七千元，
    並提出收據一紙為證。被告對計程車單程車資三百五十元不爭執，但抗辯原告非
    每次均搭乘計程車。查，原告於八十八年八月十日至醫院回診時仍以柺杖助行，
    有長庚醫院八十八年九月二十七日長庚院法字第○四七九號函（本院卷第六十
    九頁）在卷可佐，需以柺杖助行之情況搭乘大眾交通工具顯有不便，原告主張至
    醫院門診必須搭乘計程車，洵堪採信。原告另主張自八十八年三月九日至同年十
    月二十六日止，至林口長庚醫院診治四次（依長庚紀念醫院之診斷証明書記載至
    八十八年十月二十六日止原告共門診十六次，扣除前揭十二次為四次），來回搭
    乘八次計程車車資合計二千八百元，扣除八個月中間利息為二千七百零九元｛
    2800/〈1  +（8/12）×（5/100）〉＝2709元｝，上揭交通費原告主張係維持原
    告身體健康所必需之支出，屬原告因本件車禍受傷而增加生活上需要之費用，原
    告請求賠償交通費用九千七百零九元（7000＋2709＝9709），應予准許。
  (三)喪失勞動能力損失一百零三萬八千九百二十八元部分：
    原告主張因本件車禍致受有左側股骨脛骨折之傷害，使原告左髖關節酸疼，無法
    站立，兩腳無法正常行走，需靠柺杖助行，原告所受傷害，於八十七年六月間經
    長庚醫院為原告進行閉鎖式復位及鋼釘內固定手術後，尚需追蹤治療二年（即治
    療到八十九年六月），之後同年七月拔除鋼釘後，原告髖關節如無其他病變，原
    告之工作能力方能恢復。原告原以駕駛計程車為業，因此傷害致原告完全喪失駕
    駛計程車之能力，而計程車駕駛在通常情形下可能取得之收入每月為四萬二千四
    百七十八元，因此原告每月喪失駕駛計程車能力之收入損失為四萬二千四百七十
    八元，原告完全喪失該部分勞動能力迄八十八年三月八日止已有九個月，已受有
    喪失九個月勞動能力之收入損失為三十八萬二千三百零二元，另從八十八年三月
    九日至八十九年七月底拔除鋼釘時，原告亦將受有喪失十六個月駕駛計程車之勞
    動能力之收入損失為六十七萬九千六百四十八元，扣除期前利息後為六十五萬六
    千六百二十六元42478×15.00000000（十六月霍夫曼係數）=656626，因此原告
    喪失駕駛計程車之勞動能力之損失合計為一百零三萬八千九百二十八元之事實，
    業經提出被告不爭執為真正之台北市營業小客車駕駛人執業登記證、台北市汽車
    駕駛員職業工會函及長庚醫院診斷証明書為證。經本院向長庚醫院函查，該院覆
    稱「‧‧‧八十八年八月十日病患回診時仍以柺杖助行，主訴其患側下肢著力時
    ，其左髖關節仍痠痛，由於病患目前仍需追蹤治療，其可否恢復工作，應視其髖
    關節後續是否有其他病變而定，目前無法評估其預後」，有長庚醫院前揭○四七
    九號函在卷可稽。由該函足證原告能否恢復工作，應視其髖關節後續是否有其他
    病變而定；以原告目前左髖關節仍酸痛、原告本以駕駛計程車為業、駕駛車輛端
    賴雙腳之情況觀之，原告主張在八十九年七月拔除鋼釘前喪失勞動能力，尚非無
    據，其請求二十五個月（八十七年六月九日至八十九年七月八日止）之喪失勞動
    能力損失，核屬正當，被告抗辯原告未完全喪失工作能力，洵非可取。復，參照
    最高法院六十三年台上字第一三九四號判例意旨「被害人因身體或健康被侵害而
    喪失勞動能力所受之損害，其金額應就被害人受侵害前之身體健康狀態、教育程
    度、專門技能、社會經驗等方面酌定之」，本件原告學歷為國中肄業，車禍發生
    前身體健康良好以駕駛營業小客車為業，則原告主張每月之收入為通常營業車駕
    駛人每月工作二十六天之淨收入四萬二千四百七十八元，尚堪信屬真實。被告抗
    辯原告未申報綜合所得稅，因此原告每月之收入應僅二萬九千四百十六元；惟原
    告既執有營業小客車駕駛人執業登記證（個人車行）且加入工會，其主張發生車
    禍前以駕駛計程車為業，應堪採信，而原告雖未申報綜合所得稅，不能據此即認
    原告之收入未達課稅標準，此乃是否誠實報稅之問題。而計程車每日之營業收入
    一千六百三十四元，為淨收入，已扣除汽油費，有台北市汽車駕駛員職業工會八
    十八年十月七日以八十八北市汽工福字第一五二四號函覆本院；被告抗辯原告請
    求之收入中應扣除未支出之汽油費，亦無理由。是原告請求此部分勞動能力損失
    一百零三萬八千九百二十八元，應予准許。
  (四)慰撫金一百萬元部分：
    原告受傷情形係左側股骨脛骨折，需追蹤治療二年再拔除鋼釘，期間需以柺杖助
    行，行動不便，其身體、精神受到重大痛苦，本院斟酌實際情況，及原告學歷為
    國中肄業，有不動產及一部營業小客車，被告係苗栗建台高中畢業，現任彩德塑
    膠公司經理，月入約五萬元左右，有現住房屋約二十五坪之不動產一戶等一切情
    狀，認為原告請求一百萬元，尚嫌過高，應予核減為三十萬元，方屬公允，逾此
    數額之請求，為無理由。
  (五)合計原告得請求之金額為一百四十三萬二千九百七十七元（ 84340 ＋9709 ＋
    0000000＋300000＝0000000），扣除被告已支付原告之五千元慰問金及一萬元生
    活費，原告得請求被告賠償一百四十一萬七千九百七十七元。
  (六)從而，原告基於侵權行為之損害賠償請求權，請求被告甲○○賠償原告一百四十
    一萬七千九百七十七元，及自起訴狀繕本送達翌日即八十八年三月二十四日起至
    清償日止，依法定利率計算之遲延利息部分，洵屬正當，應予准許。逾此部分所
    為之請求，為無理由，應予駁回。
乙、假執行之宣告：
    原告及被告甲○○陳明願供擔保，分別聲請宣告假執行及免為假執行，於原告勝
    訴部分，經核尚無不合，爰分別酌定相當擔保金額准許之。至於原告其餘假執行
    之聲請部分，因訴之駁回而失所附麗，併予駁回。
丙、結論：本件原告之訴，為一部有理由，一部無理由，依民事訴訟法第七十九條但
    書、第三百九十條第二項、第三百九十二條，判決如主文。
中      華      民      國    八十九    年      一      月     十二     日
                                臺灣高等法院民事第九庭
                                    審判長法  官  吳  謙  仁
                                          法  官  林  樹  埔
                                          法  官  蘇  瑞  華
右正本係照原本作成。
如不服本判決，應於收受送達後二十日內向本院提出上訴書狀，其未表明上訴理由者
，並應於提出上訴後二十日內向本院補提理由書狀（均須按他造當事人之人數附繕本
）。
中      華      民      國    八十九    年      一      月     十四     日
                                          書記官  賴  以  真


司法院資訊處製作；財團法人民間司法改革基金會備份。
